【裁判字號】    97,訴,902
【裁判日期】    970714
【裁判案由】    違反毒品危害防制條例
【裁判全文】
臺灣臺南地方法院刑事判決               97年度訴字第902號
公  訴  人  臺灣臺南地方法院檢察署檢察官
被      告  乙○○
上列被告因違反毒品危害防制條例案件，經檢察官提起公訴（97
年度毒偵字第1065號），被告就被訴事實為有罪之陳述，本院合
議庭裁定由受命法官獨任進行簡式審判程序，判決如下：
    主  文
乙○○施用第一級毒品，累犯，處有期徒刑柒月；又施用第二級
毒品，累犯，處有期徒刑陸月，應執行有期徒刑壹年。
    事實及理由
一、犯罪事實：
    乙○○曾因施用毒品案件，經本院以九十五年度毒聲字第四
    八號裁定送觀察、勒戒後，認無繼續施用毒品之傾向，於九
    十五年二月二十日執行完畢釋放出所，由臺灣臺南地方法院
    檢察署檢察官於同年月二十二日以九十五年度毒偵字第三二
    五號為不起訴處分確定在案。又因施用第二級毒品案件，經
    本院以九十五年度簡字第二八○二號判處有期徒刑五月確定
    ，嗣經減刑為有期徒刑二月又十五日後，於九十六年八月十
    五日縮刑期滿執行完畢。詎其仍不知悔改，另基於施用第一
    級毒品海洛因及第二級毒品安非他命之犯意，分別為下列犯
    行：(一)於九十七年四月十日晚上十一時許，在臺南市○區○
    ○○路二段臺南市立文化中心附近，以捲煙（經蒞庭檢察官
    當庭更正）之方式，施用第一級毒品海洛因一次。(二)於九十
    七年四月十日晚上九時五十分許，在臺南市○○路威尼斯汽
    車賓館內，以將安非他命置於玻璃球內點火燒烤成煙吸食之
    方式，施用第二級毒品安非他命一次。嗣於九十七年四月十
    日晚上十一時五十分許，在臺南市○○路○段二四六巷口前
    為警攔查，在警方不知其犯本件施用第一級毒品海洛因犯行
    前，主動將其剛購得尚未及施用之海洛因一包（驗餘淨重二
    ‧一八公克，空包裝重○‧三一公克）交予警方，並向警方
    坦承上開施用海洛因之犯行，警方獲其同意採尿送驗結果，
    分呈嗎啡及安非他命、甲基安非他命陽性反應，而查知其另
    涉有本件施用第二級毒品安非他命犯行。
二、證據名稱：
  (一)被告乙○○於警詢、偵查中之部分自白，及於本院審理中之
    全部自白。
  (二)詮昕科技股份有限公司九十七年四月二十三日出具之濫用藥
    物尿液檢驗報告及採驗尿液編號年籍對照表各一件（見偵查
    卷第一三頁、警卷第二五頁）。
  (三)被告有如上述之經觀察、勒戒執行完畢釋放之情，有臺灣高
    等法院被告前案紀錄表在卷可稽。
三、論罪科刑：
  (一)按海洛因、安非他命係毒品危害防制條例第二條第二項第一
    款、第二款所明定之第一級、第二級毒品，不得非法持有、
    施用。核被告所為，係犯毒品危害防制條例第十條第一項之
    施用第一級毒品海洛因罪，及同條第二項之施用第二級毒品
    安非他命罪。又被告施用第一級毒品海洛因前持有海洛因，
    及其施用第二級毒品安非他命前持有安非他命之低度行為，
    應分別為施用海洛因、安非他命之高度行為所吸收，均不另
    論罪。被告所犯上開施用第一級、第二級毒品二罪間，犯意
    各別，行為互殊，應予分論併罰。
  (二)查被告有如前述之有期徒刑執行完畢紀錄，有前開臺灣高等
    法院被告前案紀錄表可按，其於有期徒刑之執行完畢後五年
    內，故意再犯本件有期徒刑以上之施用第一、二級毒品罪，
    均為累犯，應各依刑法第四十七條第一項之規定加重其刑。
  (三)又被告為警攔查時，係在警方無任何事證（警方僅直覺懷疑
    被告有可能吸食毒品）得知其涉犯本件施用第一級毒品海洛
    因犯行前，主動將其持有之海洛因一包交予警方，並向警方
    坦承於九十七年四月十日晚上十一時許有上開施用海洛因犯
    行，而願接受裁判等情，有臺南市警察局第五分局九十七年
    六月四日南市警五刑字第○九七四五一九三六九○號函文檢
    送之吳文傑警員職務報告二件及本院電話紀錄表一件（見本
    院卷第一五、一八至二○頁）在卷可證，合於自首之要件，
    其所犯本件施用第一級毒品海洛因犯行，爰依刑法第六十二
    條前段規定減輕其刑，並依法先加後減之。
  (四)爰審酌海洛因及安非他命戕害身心，而被告前因施用毒品經
    送觀察勒戒及刑罰處分後，猶不思戒絕革除惡習，再為本件
    犯罪，顯未因前所受觀察勒戒及刑罰處分而記取教訓，惟其
    施用毒品所生危害，實以自戕身心健康為主，對於他人生命
    、身體、財產等法益，尚無明顯而重大之實害，兼衡其犯罪
    後坦承犯行等一切情狀，各量處如主文所示之刑，並定其應
    執行之刑。
  (五)另扣案之第一級毒品海洛因一包（驗餘淨重二‧一八公克，
    空包裝重○‧三一公克）係被告於為警查獲前約五十分鐘剛
    販入持有、預備供其另犯施用第一級毒品罪所用之物，並非
    供被告為本件施用第一級毒品犯罪所用之物，業經被告供陳
    在卷（見警卷第三頁、偵查卷第六頁、本院卷第三六頁），
    則上開扣案之第一級毒品與本案犯罪並無關連，且係證明被
    告另案犯罪（即持有第一級毒品罪）之證據，自不宜於本案
    宣告沒收，附此敘明。
四、依刑事訴訟法第二百七十三條之一第一項、第二百九十九條
    第一項前段、第三百十條之二、第四百五十四條第一項，毒
    品危害防制條例第十條第一項、第二項，刑法第十一條前段
    、第四十七條第一項、第六十二條前段、第五十一條第五款
    ，判決如主文。
五、如不服本判決應於收受本判決後十日內向本院提出上訴書狀
    ，並應敘述具體理由。如未敘述上訴理由者，應於上訴期間
    屆滿後二十日內向本院補提理由書狀。
本案經檢察官甲○○到庭執行職務。
中    華    民    國    97    年    7     月    14    日
                  刑事第五庭   法  官  林欣玲
以上正本證明與原本無異。
                               書記官  鄭佩玉
中    華    民    國    97    年    7     月    14    日
附錄本案論罪科刑法條：
毒品危害防制條例第10條
施用第一級毒品者，處 6 月以上 5 年以下有期徒刑。
施用第二級毒品者，處 3 年以下有期徒刑。


司法院資訊處製作；財團法人民間司法改革基金會備份。
